臺灣臺東地方法院刑事判決　　　　　　　　　　　　　八十九年度訴字第二七五號
　　公　訴　人　臺灣台東地方法院檢察署檢察官
　　被　　　告　丙○○　男　二.
　　指定辯護人　本院公設辯護人　甲○○
右列被告因毒品危害防制條例案件，經檢察官提起公訴（八十九年度偵字第八一五、
八一六號），本院判決如左：
    主  文
丙○○共同販賣第二級毒品，未遂，處有期徒刑肆年。
扣案之安非他命一小包重（毛重零點陸公克）沒收銷燬之。
    事  實
一、丙○○與乙○○、丁○○三人係學弟、學長關係，於民國（下同）八十九年四月
    間，乙○○（另行審結）自花蓮縣攜帶第二級毒品安非他命至丁○○位於臺東市
    ○○路三七二巷十七號之租屋處借住，於八十九年四月十一日晚上二十時許，乙○○在丁○○之前開租屋處，得知綽號「大胖子」之真實姓名年籍不詳之成年男
    子欲購買安非他命，並與「大胖子」相約於臺東市○○街三○一號小瓢虫超商前
    交易，惟因其不愔台東市區○路況，乃以電話通知熟悉臺東市區路○○○○道至
    丁○○租屋處，乙○○、丙○○遂共同基於意圖營利之犯意聯絡，由乙○○於上
    開租屋處交付以衛生紙包裹之安非他命一小包（毛重約０點６公克）予丙○○，
    並指示丙○○送至前揭小瓢虫超商前，以新臺幣二千元之代價，販賣予「大胖子
    」，丙○○於收受該包安非他命後，旋即將之藏放於長褲左前褲袋內，依約帶往
    前開小瓢虫超商前等待「大胖子」前來交易，嗣同年月十一日晚上二十時四十分
    許，其正等待「大胖子」之際，為巡邏員警查覺丙○○神情有異而趨前盤問，當
    場查獲並扣得安非他命一小包（毛重約０點６公克），而販賣未遂，並依據丙○○之供述循線至前開丁○○租屋處客廳內，當場查獲乙○○且扣得其施用安非他
    命後所殘留之安非他命殘渣袋一只，始知上情。
二、案經臺東縣警察局報請臺灣臺東地方法院檢察署檢察官偵查起訴。
    理  由
一、訊據被告丙○○固不否認有於前揭時、地持同案被告乙○○交付之安非他命一小
    包至小瓢虫超商等待交付予「大胖子」等情，惟矢口否認有何販賣第二級毒品安
    非他命之犯行，辯稱：伊未販賣毒品，伊只是受乙○○之指示，將安非他命交予
    「大胖子」云云。然查：
（一）同案被告乙○○於前揭時、地電請丙○○至證人丁○○住處，且於前開住處交
      予被告丙○○欲持至前開小瓢虫超商給「大胖子」而以衛生紙包裹之物，係安
      非他命，此均為被告丙○○、乙○○所明知等情，業據被告丙○○於警詢時、
      偵查中及本院審理時供承：伊尚未到達丁○○家裡時，乙○○說毒品是要給我
      施用的，等伊到丁○○家後，乙○○說他朋友「大胖子」打電話來說有需要，
      就跟伊商量請伊先把安非他命給「大胖子」，並叫伊拿去給「大胖子」，乙○○有告訴伊有人跟他要毒品，他說他不知道地方，叫伊拿過去。他進去房間拿
      ，用衛生紙包起來的一包東西拿給伊，乙○○有告訴伊是安非他命等語明確，
      並有證人丁○○住處之三五二九七八號電話之雙向通聯紀錄在卷可按，參以被
      告丙○○於前開小瓢虫超商等待「大胖子」時，因神情有異而被查獲，倘其不
      知所攜帶之物品係安非他命，僅係單純交付一般物品予朋友，其何須緊張，員
      警又豈會無故因其站立於小瓢虫超商前即上前盤查？且同案被告乙○○亦不否
      認交付前開以衛生紙包裹之物品予丙○○，則若非同案被告乙○○有告以該物
      品係安非他命，何以被告丙○○會知悉該以衛生紙包裹之物品為毒品，顯見被
      告丙○○、乙○○均明知前開物品係安非他命乙節無訛，被告丙○○此部分所
      言堪可採信，同案被告乙○○雖辯稱：那包東西包起來，我根本不知道那是什
      麼，是「大胖子」打電話給我，叫我順便把那包東西帶過去，那包東西是「大
      胖子」放在丁○○家裡，我不知道路，丙○○剛好要去丁○○家裡洗衣服，所
      以叫丙○○把東西送過去云云，不足採信，應屬虛妄。
（二）同案被告乙○○於警詢時供承其有於前開證人丁○○住處施用安非他命乙節不
      諱，而證人丁○○亦曾於四月間乙○○借住於其住處時施用安非他命，其安非
      他命係向乙○○拿的等事實，業據證人丁○○於警詢時證述：安非他命係我向
      乙○○要的，因為他借住我那裏，所以未向我索取費用。及本院九十年五月二
      十三日審理時證稱：我有施用安非他命，乙○○、丙○○他們在吸食時，我有
      看到，我拿來施用。十日（指八十九年四月）那天我工作很晚才回來，沒有施
      用，八、九日我有拿他們的安非他命來施用，但我不知他們毒品之來源等語屬
      實，參以八十九年四月十一日下午九時四十五分許即查獲被告丙○○之當日，
      員警至證人丁○○之前開更生路住處亦當場扣得安非他命夾鏈袋十一袋及內附
      殘渣之夾鏈袋二袋，且被告丙○○、乙○○及證人丁○○當日經採尿檢驗尿液
      之結果，三人均呈甲基安非他命陽性反應，此有台東縣衛生局煙毒麻醉藥品類
      委託檢驗結果通知書一紙在卷可稽，則員警於證人丁○○住處既查獲有前開附
      有殘渣之夾鏈袋，且三人當日採尿鑑驗結果亦均呈甲基安非他命陽性反應，加
      以同案被告乙○○自身既有施用毒品之習慣，則其自花蓮來到其不熟悉之台東
      ，身上攜帶足量之毒品以供施用，顯可想見，否則其初來台東之際人生地不熟
      ，如何取得毒品？足認同案被告乙○○確實有攜帶安非他命至丁○○之住處提
      供自己及他人施用無訛，雖同案被告乙○○辯稱：安非他命係我從花蓮坐火車
      帶來的，只夠吸食一次，我沒有轉讓毒品予丁○○施用，安非他命是盧丁○○
      的朋友給我們的，丁○○的朋友去找盧某，那時丁○○不在家，我不認識盧某
      的朋友，有見過一、二次面，盧某不在家，他把安非他命給我們云云。然毒品
      係屬違禁物品，不論持有或轉讓或販賣均屬違法行為，故其取得不易，則豈有
      人會甘冒觸犯刑責之危險，交付毒品予自己所不熟識之人，是被告所辯，顯屬
      不實，無足採信。被告丙○○前開被查獲之毒品既係由同案被告乙○○所交付
      ，而同案被告乙○○於借住丁○○住處時又曾提供他人毒品施用，且該以衛生
      紙包裹之物品被告丙○○、乙○○均知係安非他命等情，已如前述，足徵前開
      被查獲之安非他命應係乙○○所提供無誤。
（三）被告丙○○於自同案被告乙○○處收受前開扣案毒品後，乙○○尚且告知其要
      收取二千元等情，業據被告丙○○於警詢、偵查中及本院審理時供述明確，並
      經同案被告乙○○於警詢時、偵查中及本院審理時供承：我有告訴丙○○要跟
      大呆拿二千元，「大胖子」就是大呆等語不諱，足認同案被告乙○○確有告知
      丙○○要向「大胖子」收取二千元乙節屬實。雖同案被告乙○○辯稱：那二千
      元是「大胖子」欠丁○○的，東西交給他，順便向他收取云云，被告丙○○則
      辯稱：乙○○告訴我「大胖子」欠丁○○二千元，叫我先把東西拿過去給「大
      胖子」，順便跟他收二千元云云，然證人丁○○對於被告丙○○、乙○○二人
      欲交付毒品予「大胖子」及收取二千元一情，於警詢時、偵查中及本院九十年
      五月二十三日審理時均證稱：我不知道等語，顯見並無「大胖子」欠證人丁○○二千元之事，雖證人丁○○於本院九十一年十一月十五日審理時後翻異前供
      ，證述：伊與「大胖子」係打電動玩具認識的，他有欠我二千元，係我們一起
      打電玩時他輸錢跟我借的，伊有請乙○○去小瓢虫超商拿二千元云云，惟觀被
      告丙○○於警詢中、偵查中及乙○○於警詢中均未提及「大胖子」與證人丁○○間有何借款事宜，且本院於九十一年十月三十日審理時質之被告丙○○：乙○○當天有無告訴你說那包毒品是丁○○拜託他要轉交給大胖子否？其答稱：
      沒有，當天朱釗峰拿毒品給我時，都沒有提到丁○○。顯見證人丁○○於本院
      時復翻異前供所言，為迴護被告之詞，不足採信，足認同案被告乙○○指示被
      告丙○○收取二千元，並非為順便幫丁○○收取「大胖子」所欠之款項。是被
      告前開所辯，顯係卸責之詞，不足採信。
（四）綜上所述，被告丙○○明知乙○○所交付之物品係安非他命，且同案被告乙○○又告之要收取二千元，則衡諸常情，被告丙○○豈有不知乙○○要其收取之
      二千元係約定交易毒品之價金之理，參諸政府近年來為杜絕毒品之氾濫，對於
      查緝施用及販賣毒品之工作，無不嚴加執行，販賣毒品罪又係重罪，設若無利
      可圖，被告丙○○、乙○○豈會甘冒危險將毒品攜出置於身邊，徒增加被查獲
      之機會。顯見被告丙○○明知前開二千元係交易毒品之對價無訛。被告丙○○
      雖執前詞抗辯，應無足採。是本件事證已臻明確，被告犯行洵堪認定。
二、被告丙○○雖已著手販賣第二級毒品行為之實施，惟未生販賣之結果，其犯罪尚
    屬未遂，核其所為係犯毒品危害防制條例第四條第二項、第五項之販賣第二級毒
    品未遂罪。公訴意旨認應依同條例第五條第二項意圖販賣而持有第二級毒品罪處
    斷，尚有未洽，惟起訴事實相同，爰依法變更起訴法條，併予敘明。被告丙○○
    與乙○○間具有犯意聯絡及行為分擔，為共同正犯。被告雖已著手販賣第二級毒
    品行為之實施，惟未生販賣之結果，其犯罪行為尚屬未遂，爰依刑法第二十六條
    前段之規定，按既遂犯之刑度減輕其刑。爰審酌被告之生活狀況、品行、智識程
    度、與毒品對他人之身體健康所生之危害，其犯罪之動機、目的、刺激、手段及
    犯罪後態度等一切情狀，量處如主文所示之刑，以示懲儆。另扣案之第二級毒品
    安非他命一小包（毛重約０點６公克），應依同條例第十八條第一項宣告沒收並
    銷燬之。
據上論斷，應依刑事訴訟法第二百九十九條第一項前段、第三百條，毒品危害防制條
例第四條第五項、第二項、第十八條第一項、刑法第十一條前段、第二十六條前段，
判決如主文。
本案經檢察官王光傑到庭執行職務。
中      華      民      國      九十一    年      一    月      九      日
                                      臺灣臺東地方法院刑事庭
                                          審判長法  官  蔡勝雄
                                                法  官  黃呈熹
                                                法  官  蔡世芳
右正本證明與原本無異。
如不服本判決，應於判決送達後十日內向本院提出上訴狀。（須附繕本）
「切勿逕送上級法院」
                                                書記官  陳美鄉
中      華      民      國      九十一    年      一    月      十      日
附記：
毒品危害防制條例第四條第五項、第二項：
製造、運輸、販賣第二級毒品者，處無期徒刑或七年以上有期徒刑，得併科新台幣七
百萬元以下罰金。
前四項之未遂犯罰之。
